臺灣高等法院民事裁定　九十年度再抗字第一三三號
　　　聲　請　人　　甲○○
右聲請人因與相對人乙○○間給付價金事件，對於臺灣桃園地方法院八十二年十月四
日八十二年度壢簡字第三五七號、八十三年三月四日八十二年度簡抗字第九號、八十
八年八月三十一日八十六年度再簡抗字第二號、八十九年六月二十九日八十八年度再
簡抗字第一號、本院九十年一月十一日八十九年度抗字第二七七八號、九十年五月三
十日九十年度再抗字第一三號、九十年七月十七日九十年度再抗字第七二號及九十年
十月二日九十年度再抗字第八三號確定裁定聲請再審，本院裁定如左：
      主      文
本院九十年一月十一日八十九年度抗字第二七七八號、九十年五月三十日九十年度再
抗字第一三號、九十年七月十七日九十年度再抗字第七二號及九十年十月二日九十年
度再抗字第八三號確定裁定均廢棄。
其餘再審之聲請均駁回。
      理      由
一聲請人於九十年十月十一日收受本院九十年度再抗字第八十三號裁定，其於九十年
  十月十九日聲請再審，已遵守三十日不變期間之規定。
二按對於簡易訴訟程序之第二審裁判，其上訴利益逾第四百六十六條所定之額數者，
  當事人僅得以其適用法規顯有錯誤為理由，逕向最高法院提起上訴或抗告；對於簡
  易訴訟程序之第二審裁判，提起第三審上訴或抗告，須經原裁判法院之許可。前項
  許可，以訴訟事件所涉及之法律見解具有原則上之重要性者為限。第一項之上訴或
  抗告，為裁判之原法院認為應行許可者，應添具意見書，敘明合於前項規定之理由
  ，逕將卷宗送最高法院；認為不應許可者，應以裁定駁回其上訴或抗告，民事訴訟
  法第四百三十六條之二第一項、第四百三十六條之三第一、二、三項定有明文。又
  民事訴訟法第四百九十六條第一項第一款所謂適用法規顯有錯誤，係指確定裁判所
  適用之法規，顯然不合於法律規定，或與司法院現尚有效之大法官會議解釋或本院
　現尚有效之判例顯然違反者而言。再前開裁定既應逕向最高法院提起上訴或抗告，
　本院即對前揭案件無事務管轄權，查有無事務管轄權係法院應依職權調查之事項，
　無待當事人之主張。
三經查本件相對人以聲請人為被告，向臺灣桃園地方法院提起給付價金之訴，經臺灣
　桃園地方法院中壢簡易庭於八十二年七月二十日以八十二年度壢簡字第三五七號判
　決相對人全部勝訴，聲請人不服該判決，提起上訴，經臺灣桃園地方法院中壢簡易
　庭於八十二年十月四日以聲請人之上訴已逾二十日之不變期間裁定駁回上訴，聲請
　人不服該裁定，提起抗告，經臺灣桃園地方法院於八十三年三月四日以八十二年度
　簡抗字第九號裁定駁回抗告確定。聲請人就該八十二年度簡抗字第九號確定裁定聲
　請再審，經臺灣桃園地方法院於八十八年八月三十一日以八十六年度再簡抗字第二
　號駁回聲請人再審之訴及再審之聲請，聲請人再就該確定裁定聲請再審，復經臺灣
　桃園地方法院於八十九年六月二十九日以八十八年度再簡抗字第一號裁定駁回聲請
　人之再審之訴及再審之聲請，以上均據本院調閱上開卷宗審閱無訛，其歷次判決、
　裁定案號等詳如附表所示編號１至５。
四聲請人於八十九年七月二十日對上開八十八年度再簡抗字第一號裁定提起抗告，揆
  諸前開法條，在經原裁判法院之許可後，應向最高法院為之。然臺灣桃園地方法院
  不察，誤將之送交本院，本院亦疏於注意而以八十九年度抗字第二七七八號裁定受
  理在案，其適用法規顯有錯誤甚為明確，因之其後九十年度再抗字第一三號、九十
  年度再抗字第七二號及九十年度再抗字第八三號確定裁定（前訴訟程序案號等詳如
  附表所示編號６至９）亦均非適法，是以聲請人就本院確定裁定聲請再審之部分，
　雖未就上開事務管轄錯誤部分為主張，然揆諸前開說明，是否為事務管轄錯誤為本
　院應依職權調查之事項，是聲請人再審之聲請為有理由，應由本院將前開原確定裁
　定即如附表所示編號６至９部分廢棄。
五至聲請人另就臺灣桃園地方法院八十二年十月四日八十二年度壢簡字第三五七號、
  八十三年三月四日八十二年度簡抗字第九號、八十八年八月三十一日八十六年度再
  簡抗字第二號、八十九年六月二十九日八十八年度再簡抗字第一號聲請再審（即如
  附表所示編號２至５部分），聲請人應向臺灣桃園地方法院就該等確定裁定聲請再
  審，乃聲請人誤向本院聲請，其聲請不合法，應予駁回。
六聲請人聲明第二項謂臺灣桃園地方法院八十二年七月二十日八十二年度壢簡字第三
　五七號民事判決准予提起上訴云云，係聲請人如就如附表所示編號２至５之確定裁
　定聲請再審有理由經廢棄後始應予審究之程序問題，該部分聲請人再審之聲請既不
　合法，則上開聲明，本院均無庸予以審究。
七綜上所述，聲請人再審之聲請，或為有理由，或為不合法。爰裁定如主文。
中　　　華　　　民　　　國　　九十一　　年　　  三    　月　　二十六  　日
　　　　　　　　　　　　      民事第一庭
　　　　　　　　　　　　　　　　　審判長法　官　洪　仁　嘉
                             　　　     法　官  黃  莉  雲
　　　　　　　　　　　　　　　　　　　　法　官  湯　美　玉
右正本係照原本作成。
不得再抗告。
中　　　華　　　民　　　國　　九十一　　年　　　三　　　月　　二十七　　日
　　　　　　　　　　　　　　　　　　　　書記官  王　敬　端
